【裁判字號】    99,審訴,1445
【裁判日期】    990525
【裁判案由】    毒品危害防制條例
【裁判全文】
臺灣高雄地方法院刑事判決            99年度審訴字第1445號
公  訴  人  臺灣高雄地方法院檢察署檢察官
被      告  甲○○
上列被告因毒品危害防制條例案件，經檢察官提起公訴（99年度
撤緩毒偵字第16號），本院依簡式審判程序判決如下：
    主  文
甲○○犯如附表所示之罪，均累犯，各處如附表所示之刑，應
執行有期徒刑貳年肆月。
    事  實  及  理  由
一、犯罪事實：
    甲○○前因施用毒品案件，經本院裁定送觀察、勒戒後，因
    認有繼續施用之傾向，再經本院以92年度毒聲字第7285號裁
    定令入戒治處所施以強制戒治，嗣經裁定停止戒治，所餘戒
    治期間付保護管束，於民國92年5 月6 日續徒刑出監，於92
    年11月7 日保護管束期滿未經撤銷而執行完畢，並經臺灣高
    雄地方法院檢察署檢察官以92年度戒毒偵字第1018號不起訴
    處分確定。於前開強制戒治執行完畢釋放後5 年內，又因施
    用毒品案件，經本院以95年度訴字第1457號、95年度訴字第
    44 19 號判處有期徒刑8 月、10確定；另因竊盜案件，經臺
    灣屏東地方法院以96年度易字第46號判處有期徒刑10月確定
    ，第2 、3 案件嗣經裁定減刑並定應執行有期徒刑9 月確定
    ，於97年1 月14日縮短刑期執行完畢。詎仍不知悔改，復基
    於施用第一級毒品海洛因之犯意，分別於附表所示之時地施
    用第一級毒品海洛因（施用第一級毒品之時間、地點、方式
    、查獲時間、地點，均如附表所示）。
二、證據名稱：
    被告甲○○於本院審理時之自白，高雄縣政府警察局湖內分
    局煙毒、麻藥案件嫌犯代號與真實姓名對照表（代號：9800
    34、980049、980078）、臺灣檢驗科技股份有限公司98年2
    月23日（代號：980034）、98年3 月10日（代號：980049）
    、98年4 月15日（代號：980078）濫用藥物尿液檢驗報告各
    1 紙，臺灣高等法院被告前案紀錄表。
三、核被告上開所為，均係犯毒品危害防制條例第10條第1 項、
    之施用第一級毒品罪。其持有第一級毒品海洛因之低度行為
    ，分別為施用之高度行為吸收，均不另論罪。被告所犯上開
    3 罪，犯意各別，行為互殊，應予分論併罰。被告有前開犯
    罪科刑及執行紀錄，此有臺灣高等法院被告前案紀錄表1 份
    在卷可稽，其前受徒刑之執行完畢後，5 年以內故意再犯本
    件有期徒刑以上之3 罪，均為累犯，應依刑法第47條第1 項
    之規定，各加重其刑。被告於遭警查獲後，乃於有偵查犯罪
    權限之機關及公務員發覺其犯罪前，主動在警詢中自承其如
    附表編號1 所示之施用第一級毒品之犯罪事實，是被告此舉
    當認合於自首要件，爰依刑法第62條前段規定，就此部分犯
    行減輕其刑。被告所犯如附表編號1 所示之罪，有上述加重
    及減輕事由，應依刑法第71條第1 項先加後減之。審酌被告
    前經強制戒治及刑罰執行後，仍未能徹底戒絕毒品，復再犯
    本件施用毒品罪，顯見其自制力不足，無法擺脫毒品，有多
    次竊盜、毒品前科，此有臺灣高等法院被告前案紀錄表附卷
    可參，素行非佳，惟念所犯施用毒品罪乃屬戕害自身身心健
    康行為，且其犯後已坦認犯行等一切情狀，分別量處如主文
    所示之刑及定應執行刑。
據上論斷，應依刑事訴訟法第273 條之1 第1 項、第299 條第1
項前段、第310 條之2 、第454 條第1 項，毒品危害防制條例第
10條第1 項，刑法第11條前段、第47條第1 項、第62條前段、第
51條第5 款，判決如主文。
本案經檢察官乙○○到庭執行職務。
中    華    民    國    99    年    5     月    25    日
                  刑事第十庭  法  官  顏銀秋
以上正本證明與原本無異。
如不服本判決應於收受送達後10日內向本院提出上訴書狀，並應
敘述具體理由；如未敘述上訴理由者，應於上訴期間屆滿後20日
內向本院補提理由書（均須按他造當事人之人數附繕本）「切勿
逕送上級法院」。
中    華    民    國    99    年    5     月    25    日
                              書記官  林豐富
附錄論罪科刑法條
毒品危害防制條例第10條（施用第一級毒品罪）
施用第一級毒品者，處6月以上5年以下有期徒刑。
附表：
┌─┬─────┬────────┬────────────┬─────┬───────────┐
│編│施用時間  │施用地點、方式  │   查獲時間、地點       │所犯之罪  │所處之刑              │
│號│          │                │                        │          │                      │
├─┼─────┼────────┼────────────┼─────┼───────────┤
│1 │於98年2月4│在高雄縣路竹鄉華│於98年2 月6 日21時30分許│施用第一級│累犯，處有期徒刑拾月。│
│  │日8 至10時│山路50巷4 號其住│，在高雄縣路竹鄉○○路21│毒品      │                      │
│  │內之某時許│處，以針筒注射方│0 號為警查獲，甲○○於有│          │                      │
│  │          │式，施用第一級毒│偵查犯罪權限之機關及公務│          │                      │
│  │          │品海洛因1 次    │員發覺其犯罪前，自承其左│          │                      │
│  │          │                │列施用第一級毒品犯行，經│          │                      │
│  │          │                │其同意採尿送驗，結果呈嗎│          │                      │
│  │          │                │啡、可待因陽性反應。    │          │                      │
├─┼─────┼────────┼────────────┼─────┼───────────┤
│2 │於98年2月2│在高雄地區某處，│於98年2月23日16時30分許 │施用第一級│累犯，處有期徒刑拾壹月│
│  │3日15時10 │以針筒注射方式，│，在高雄縣路竹鄉○○路與│毒品      │。                    │
│  │分經警採尿│施用第一級毒品海│一甲路口，因行跡可疑為警│          │                      │
│  │之時回溯72│洛因1 次        │盤查，並經其同意採尿送驗│          │                      │
│  │小時內某時│                │，結果呈現嗎啡、可待因陽│          │                      │
│  │許（扣除公│                │性反應。                │          │                      │
│  │權力拘束期│                │                        │          │                      │
│  │間）      │                │                        │          │                      │
├─┼─────┼────────┼────────────┼─────┼───────────┤
│3 │於98年3月 │在高雄地區某處，│於98年3 月27日，在高雄縣│施用第一級│累犯，處有期徒刑拾壹月│
│  │27日12時30│以針筒注射方式，│路竹鄉○○路前，因行跡可│毒品      │。                    │
│  │分經警採尿│施用第一級毒品海│疑為警盤查，並經其同意採│          │                      │
│  │之時回溯72│洛因1 次        │尿送驗，結果呈現嗎啡、可│          │                      │
│  │小時內某時│                │待因陽性反應。          │          │                      │
│  │許（扣除公│                │                        │          │                      │
│  │權力拘束期│                │                        │          │                      │
│  │間）      │                │                        │          │                      │
└─┴─────┴────────┴────────────┴─────┴───────────┘

司法院資訊處製作；財團法人民間司法改革基金會備份。
